臺灣臺中地方法院刑事判決　　　　　　　100年度易字第878號
公　訴　人　臺灣臺中地方法院檢察署檢察官
被　　　告　張慶輝
上列被告因傷害案件，經檢察官提起公訴（99年度偵字第21901
號），本院判決如下：
    主    文
張慶輝傷害人之身體，處拘役拾日，如易科罰金，以新臺幣壹仟
元折算壹日。
    犯罪事實
一、陳文石與友人劉清周、柯源軫於民國99年7月27日晚間，在
    臺中市○區○○路1段165號之「阿佳海產店」餐敘，適張慶
    輝撥打電話予劉清周，劉清周乃邀約張慶輝共聚，張慶輝遂
    於99年7月27日21時20分許，偕同友人詹德樑、徐金鳳、曾
    美珠一同前往臺中市○區○○路1段165號之「阿佳海產店」
    ，席間，因曾美珠和劉清周聊天時開玩笑稱呼劉清周「哥哥
    」，陳文石即對曾美珠開玩笑表示：「叫哥的話要把燈關起
    來才叫」等語，張慶輝聽聞後即對陳文石心生不滿，竟基於
    傷害他人身體之犯意，徒手揮打陳文石之右臉頰，致使陳文
    石因而受有臉之挫傷、唇之開放性傷口等傷害。
二、案經陳文石訴由臺中市政府警察局第一分局報告臺灣臺中地
    方法院檢察署檢察官偵查起訴。
    理    由
一、按被告以外之人於審判外之言詞或書面陳述，除法律有規定
    者外，不得作為證據，刑事訴訟法第159條第1項定有明文。
    又按被告以外之人於審判外之陳述，雖不符前4條之規定，
    而經當事人於審判程序同意作為證據，法院審酌該言詞陳述
    或書面陳述作成時之情況，認為適當者，亦得為證據，刑事
    訴訟法第159條之5第1項定有明文。告訴人陳文石、證人即
    被告張慶輝之友人曾美珠、詹德樑、徐金鳳、證人即被告與
    告訴人陳文石之友人劉清周等人於警詢中言詞陳述，雖係審
    判外之陳述，然被告及檢察官於本院審理中並未提出異議或
    爭執，且渠等所為陳述，單純係就案發當日親身之經歷、見
    聞而為陳述，本院審酌該等言詞陳述作成時之情況，認為適
    當，亦得為本案之證據使用。另按被告以外之人於偵查中向
    檢察官所為之陳述，除顯有不可信之情況者外，得為證據，
    刑事訴訟法第159條之1第2項定有明文。證人即告訴人陳文
    石之友人劉清周、柯源軫於偵查中以證人身分具結後所為之
    證述，係就渠等所目擊當天案發經過情形而為之陳述，且與
    立場相對之被告之友人即證人曾美鳳、詹德樑、徐金鳳等人
    於警詢所述之情節相符，並無顯不可信之情況，亦得為本案
    之證據使用，合先敘明。
二、訊據被告張慶輝對於前揭時地，因認告訴人陳文石對其同行
    之女性友人曾美珠出言不遜而心生不滿，出手揮打告訴人陳
    文石之右臉頰，致使告訴人陳文石受有臉之挫傷、唇之開放
    性傷口等傷害之情，業經坦認屬實，核與告訴人陳文石於警
    詢、偵查中之指訴情節及證人劉清周、柯源軫、徐金鳳、詹
    德樑、曾美珠分別於警詢及偵查中之證述內容均屬相符，並
    有告訴人陳文石提出之衛生署臺中醫院診斷證明書1份、受
    傷照片5張等在卷可稽，被告自白供述與現有事證相符，應
    堪置信。本件事證已臻明確，被告犯行，洵堪認定。
三、核被告所為，係犯刑法第277條第1項之傷害罪。爰審酌被告
    因不滿告訴人陳文石，對其女性友人出言不遜，而心生不滿
    ，遂出手揮打告訴人陳文石成傷，被告以暴力行為，處理事
    情之態度，誠屬可議，惟因被告業於本院審理中坦承犯行，
    知所悔悟，犯後態度尚稱良好，且告訴人陳文石遭被告揮打
    右臉頰，所受之傷勢輕微，而被告事後亦積極尋求與告訴人
    陳文石和解之機會，希望以新臺幣12000元之金額稍事賠償
    告訴人陳文石所受之傷害，雙方經調解結果，仍無法達成和
    解共識，等一切情狀，認為公訴檢察官具體求處拘役20日之
    刑度，稍嫌過重，擬量處如主文所示之刑，併予諭知易科罰
    金之折算標準，以示懲儆。
據上論斷，應依刑事訴訟法第299條第1項前段，刑法第277條第1
項、第41條第1項前段，刑法施行法第1條之1，判決如主文。
中    華    民    國   100    年    4     月    13    日
                  刑事第七庭    法  官  巫淑芳
以上正本證明與原本無異。
如不服本判決應於收受判決後10日內向本院提出上訴書狀，並應
敘述具體理由；其未敘述上訴理由者，應於上訴期間屆滿後20日
內向本院補提理由書（均須按他造當事人之人數附繕本）「切勿
逕送上級法院」。
                                書記官  莊金屏
中    華    民    國   100    年    4     月    13    日
附錄論罪科刑法條：
中華民國刑法第277條：
傷害人之身體或健康者，處3年以下有期徒刑、拘役或1千元以下
罰金。
犯前項之罪因而致人於死者，處無期徒刑或7年以上有期徒刑；
致重傷者，處3年以上10年以下有期徒刑。